【裁判字號】    89,易,1076
【裁判日期】    900223
【裁判案由】    傷害
【裁判全文】
臺灣嘉義地方法院刑事判決                        八十九年度易字第一七六號
    公  訴  人  臺灣嘉義地方法院檢察署檢察官
    被      告  甲○○
右列被告因家庭暴力之傷害案件，經檢察官提起公訴 (八十九年度偵字第六一二四號
)，本院判決如左：
    主  文
甲○○傷害直系血親尊親屬之身體，處有期徒刑柒月。
    事  實
一、甲○○係乙○○○之子，因阻止乙○○○持銳器毀損其女友停放機車座墊，竟基
    於傷害之犯意，於民國八十九年九月二十八日下午九時許，在嘉義縣中埔鄉○○
    村○○路六五五巷十弄三十三號住處，徒手將乙○○○推撞路旁停放之車輛，致
    乙○○○受有腦震盪未伴有意識喪失、右側膝前面開放性傷口淺部四×三公分、
    左側臉、頭皮及頸挫傷、皮下瘀血二處三×二公分、三×三公分等二處、右側前
    臂挫傷、皮下瘀血四×一公分、二×二公分、一×一公分共三處、左側手挫傷、
    皮下瘀血二×一公分等傷害。
二、案經乙○○○訴由嘉義縣警察局中埔分局報告臺灣嘉義地方法院檢察署檢察官偵
    查起訴。
    理  由
一、訊據被告甲○○固坦承右揭時地拉扯乙○○○、乙○○○當時有跌倒等情不諱（
    審判卷第十頁），然矢口否認涉有右揭傷害犯行，辯稱：當天我女朋友騎機車來
    找我，我母親用鑽子要割他的車座椅，我是用右手拉了他的右手一下，要把他拉
    開，不是打他他自己不小心跌倒撞到受傷的（審判卷第十頁），．．我沒有打她
    ，我不認為他有腦震盪。那一天他跌倒只有手和腳有受傷，那天他是自己跌倒在
    車子底下（審判卷第十一頁）。惟查：被告如何於右揭時、地傷害犯行，業據告
    訴人乙○○○於警訊時、偵查及審理中指訴：當天我兒子要將他女朋友的機車牽
    到我家的院子，我告訴我兒子說沒有位置，叫他不要牽進來，我有拿鑽子去戳她
    車子座椅，我兒子就用手將我的身體舉起將我撞到隔壁鄰居車子的玻璃，我當時
    有暈倒，約十分鐘後，我自己慢慢清醒後，才自己打電話到派出所報案。警員到
    場時，還有看到我的腿有受傷，叫我去就醫，我才到仁友醫院包紮，到場的警員
    就是後來幫我作筆錄的警員等情甚詳（警卷第三頁、偵卷第六頁、審判卷第十頁
    ），並經證人即到場處理之頂六派出所警員丙○○於本院審理時證述：被害人當
    時頭有一點血跡等語明確（審判卷第廿三頁），而告訴人因此受有受有腦震盪未
    伴有意識喪失、右側膝前面開放性傷口淺部四×三公分、左側臉、頭皮及頸挫傷
    、皮下瘀血二處三×二公分、三×三公分等二處、右側前臂挫傷、皮下瘀血四×
    一公分、二×二公分、一×一公分共三處、左側手挫傷、皮下瘀血二×一公分等
    傷害，此有告訴人受傷當日（八十九年九月廿八日）就醫之仁愛醫院和睦分院診
    斷證明書一份附卷可查（警卷第五頁），再參以告訴人乙○○○係八十九年十月
    卅一日即經鑑定為輕度肢障，為被告所知情（審判卷第廿四頁），並有身心障礙
    手冊一份附卷可佐（審判卷第廿七頁），則被告既知告訴人肢體殘障，而告訴人
    亦高齡達六十三歲，被告猶對告訴人施以推拉之手段，豈無認識被告將因此跌倒
    受傷之故意；況被告所受傷害部位遍及膝、臉、頭皮、頸、右前臂、左手等處，
    更受有腦震盪，已如前開診斷證明書載明，足見當時被告推開告訴人時用力之猛
    ，被告辯以僅係拉開告訴人、告訴人立足不穩跌倒云云，尚難採信；參以告訴人
    係被告之母，與被告為骨肉至親，則若非確有告訴人指訴之情事，其斷無憑空捏
    詞誣陷其子即被告之理。此外，被告於七十七年間即曾因毆打告訴人（未成傷）
    犯行，經臺灣嘉義地方法院檢察署檢察官起訴，嗣因告訴人撤回告訴，始由本院
    判決公訴不受理，此有本院七十八年易字第九三號判決一份在卷可參（審判卷第
    十七頁），則被告傷害告訴人已非初次，益證被告前開傷害犯行明確，綜上，是
    被告所辯無非事後卸責之詞，委無足採，本件事證明確，被告犯行堪予認定。
二、核被告所為，係犯刑法第二百八十條、第二百七十七條第一項之傷害直系血親尊
    親屬罪。爰審酌被告身為人子，不思孝親，反以暴力加諸其身，違反倫常，係阻
    止其母親毀損女友機車之動機、目的、手段、曾有傷害告訴人之素行、品行、所
    受刺激、智識程度、所生危害及犯罪後於本院審理中願依告訴人要求，將房屋移
    轉登記予告訴人，此有建物所有權狀一份在卷可憑（審判卷第四八頁）之態度等
    一切情狀，量處如主文所示之刑，以示儆懲。公訴人具體求刑有期徒刑十月，尚
    屬過重，併此敘明。
據上論斷，應依刑事訴訟法第二百九十九條第一項前段，刑法第二百七十七條第一項
、第二百八十條，罰金罰鍰提高標準條例第一條前段，判決如主文。
本案經檢察官陳美君到庭執行職務。
中      華      民      國    九十      年      二      月    二十三    日
                                      臺灣嘉義地方法院刑事第三庭
                                          法  官  蔡  廷  宜
右正本證明與原本無異。
如不服本判決，應於判決送達後十日內，向本院提出上訴狀（應附繕本）。
中      華      民      國  九十      年      二      月    二十三    日
                                          書記官  尹  玉  琪
附錄本判決論罪科刑所適用之法條：
刑法第二百七十七條第一項
傷害人之身體或健康者，處三年以下有期徒刑，拘役或一千元以下罰金。
第二百八十條
對於直系血親尊親屬，犯第二百七十七條或二百七十八條之罪者，加重其刑至二分之
一。


司法院資訊處製作；財團法人民間司法改革基金會備份。
